【裁判字號】    92,訴,2120
【裁判日期】    921126
【裁判案由】    毒品危害防制條例
【裁判全文】
臺灣臺中地方法院刑事判決                        九十二年度訴字第二一二號
    公  訴  人  臺灣臺中地方法院檢察署檢察官
    被      告  甲○○
右列被告因毒品危害防制條例案件，經檢察官提起公訴（九十二年度毒偵字第一九九
八號），嗣被告於準備程序中就被訴犯罪事實為有罪之陳述，經本院合議庭裁定由受
命法官獨任進行簡式審判程序審理，判決如左：
    主  文
甲○○連續施用第一級毒品，處有期徒刑捌月，扣案之注射針筒壹支沒收。
    事  實
一、甲○○曾於八十九年間因施用毒品案件，經本院裁定送觀察、勒戒後，認無繼續
    施用毒品之傾向，而由臺灣臺中地方法院檢察署檢察官於民國八十九年一月二十
    日以八十九年度毒偵字第三四一號為不起訴處分確定。詎甲○○於上開不起訴處
    分確定後五年內，又基於施用第一級毒品海洛因之概括犯意，自九十二年一月中
    旬某日某時起，迄同年六月二十五日二十二時止，在其位於台中縣東勢鎮○○路
    六六三巷十號之住處，以將第一級毒品海洛因置入針筒內混水稀釋後而注射體內
    之方式，連續施用第一級毒品海洛因多次。嗣於九十二年六月二十五日二十三時
    四十四分許，為警在其上開住處扣得注射針筒一支，並採集其尿液送檢驗呈嗎啡
    （海洛因之代謝物）陽性反應，而查獲上情。後經本院以九十二年度毒聲字第一
    六八一號裁定送臺灣臺中看守所附設勒戒處所觀察、勒戒後，經該所認有繼續施
    用毒品之傾向，而由臺灣臺中地方法院檢察署檢察官聲請本院以九十二年度毒聲
    字第二一六一號裁定送強制戒治一年，刻正於臺灣臺中戒治所執行強制戒治中。
二、案經台中縣警察局東勢分局報請臺灣臺中地方法院檢察署檢察官偵查起訴。
    理  由
一、前揭事實，業據被告甲○○於本院審理時坦承不諱，並有被告所有供己施用第一
    級毒品海洛因之注射針筒一支、現場照片三幀、被告施打毒品之手臂近照三幀等
    可資佐證。次者，被告於九十二年六月二十五日為警查獲時在警局中所採集之尿
    液，經送請中山醫學大學附設醫院藥物濫用檢測中心以氣相層析質譜分析法鑑定
    ，其檢驗之結果呈「嗎啡（海洛因之代謝物）陽性」之反應，有中山醫學大學附
    設醫院藥物濫用檢測中心檢驗報告書乙份附卷可稽。又被告因本件施用毒品犯行
    ，經本院裁定送觀察、勒戒後，經臺灣臺中看守所附設勒戒處所評定結果，認被
    告有繼續施用毒品傾向，亦有臺灣臺中看守所九十二年七月十五日中所正總字第
    ０九二０００二四八０號函檢附之有無繼續施用毒品傾向證明書乙份在卷足參。
    綜上所述，被告之自白核與事實相符，足堪採信，本件事證明確，被告上開犯行
    ，堪予認定。
二、按施用毒品，其經觀察、勒戒後，認無繼續施用傾向，由檢察官為不起訴處分後
    ，五年內再犯毒品危害防制條例第十條之罪，經觀察、勒戒後，認有繼續施用毒
    品之傾向，除應由法院裁定入戒治處所施以強制戒治外，並應進入審理程序審判
    ，毒品危害防制條例第二十條第三項定有明文。經查，被告曾於八十九年間因施
    用毒品案件，經本院裁定送觀察、勒戒後，認無繼續施用毒品之傾向，而由臺灣
    臺中地方法院檢察署檢察官於八十九年一月二十日以八十九年度毒偵字第三四一
    號為不起訴處分確定，後因本件施用毒品案件復由本院以九十二年度毒聲字第一
    六八一號裁定送臺灣臺中看守所附勒戒處所觀察、勒戒後，經該所認有繼續施用
    毒品之傾向，業有臺灣高等法院被告全國前案紀錄表、臺灣臺中地方法院檢察署
    刑案資料查註紀錄表、全國施用毒品案件紀錄表、不起訴處分書、臺灣臺中看守
    所九十二年七月十五日中所正總字第０九二０００二四八０號函檢附之有無繼續
    施用毒品傾向證明書等各乙份，存卷足參，則被告五年內再犯毒品危害防制條例
    第十條之罪，揆諸上揭條文意旨，本件即應進入審理程序審判。
三、次按，海洛因係毒品危害防制條例第二條第二項第一款所列之第一級毒品，不得
    非法施用。核被告所為，係犯毒品危害防制條例第十條第一項之施用第一級毒品
    罪。被告持有第一級毒品海洛因後，進而施用，其持有之低度行為應為施用之高
    度行為所吸收，不另論其持有第一級毒品罪。又被告先後多次施用第一級毒品之
    犯行，時間緊接，犯罪構成要件相同，顯係出於概括之犯意為之，為連續犯，依
    刑法第五十六條規定，以一罪論，並加重其刑。爰審酌被告前曾因施用毒品案件
    ，經本院裁定送觀察、勒戒及不起訴處分後，仍不知戒除施用毒品之惡習，竟又
    再次施用第一級毒品海洛因，而無視於毒品對於自身健康之戕害及國家對於杜絕
    毒品犯罪之禁令，惟其施用毒品係屬自戕行為，犯罪手段尚屬平和，亦未因此而
    危害他人，所生損害尚非鉅大，且其於本院審理期間坦承犯行，態度尚稱良好，
    並考量施用毒品者均有相當程度之成癮性及心理依賴，其犯罪心態與一般刑事犯
    罪之本質並不相同，應側重適當之醫學及心理矯治為宜，以及被告經施以長時間
    之強制戒治，固屬保安處分之一種，然既與其所應受之刑罰，同係限制人身自由
    ，揆諸比例原則，應予適當量刑等一切情狀，量處如主文所示之刑，以示懲儆。
四、扣案之注射針筒一支，係被告所有並為供其施用第一級毒品海洛因所用之物等情
    ，業據被告供述在卷，爰依刑法第三十八條第一項第二款之規定，宣告沒收之。
五、據上論斷，應依刑事訴訟法第二百七十三條之一第一項、第二百九十九條第一項
    前段，毒品危害防制條例第十條第一項、第二十條第三項前段，刑法第十一條前
    段、第五十六條、第三十八條第一項第二款，判決如主文。
中      華      民      國     九十二     年    十一    月    二十六    日
                              臺灣臺中地方法院刑事第六庭
                                        法  官  廖  慧  如
右正本證明與原本無異。
如不服本判決，應於判決送達後十日內向本院提出上訴狀，上訴於臺灣高等法院臺中
分院( 須附繕本 )。
                                        書記官
中      華      民      國     九十二     年    十一    月    二十六    日
附錄論罪科刑法條全文
毒品危害防制條例第十條第一項
施用第一級毒品者，處六月以上五年以下有期徒刑。


司法院資訊處製作；財團法人民間司法改革基金會備份。
